【裁判字號】    89,易,555
【裁判日期】    890731
【裁判案由】    傷害
【裁判全文】
臺灣新竹地方法院刑事判決                        八十九年度易字第五五五號
    公  訴  人  臺灣新竹地方法院檢察署檢察官
    被      告  丙○○
右列被告因傷害等案件，經檢察官聲請簡易判決處刑（八十八年度調偵字第二號），
嗣經本院改依通常程序審理，本院判決如左：
    主    文
丙○○損壞他人之玫瑰花，足以生損害於他人，處拘役貳拾日，如易科罰金，以佰
元折算壹日。鐮刀壹把，沒收；又傷害人之身體，處拘役肆拾日，如易科罰金，以
佰元折算壹日。應執行拘役伍拾日，如易科罰金，以佰元折算壹日。鐮刀壹把，沒
收。緩刑年。
    事    實
丙○○與乙○○、甲○○夫婦（另由本院以八十九年度易字第五四九號案件審理）係
宗親關係，緣丙○○曾將其住處之水電工程交由乙○○承攬，然丙○○因認乙○○未
妥善施工，雙方乃互有爭執。詎丙○○因心有不滿，竟基於毀損之犯意，於民國八十
七年十月一日下午三、四時許，至新竹縣關西鎮南和里四鄰下南片三三之三號乙○○
住處附近花圃，持其所有之鐮刀一把（未扣案），朝乙○○、甲○○共同種植之玫瑰
花揮砍，而將乙○○、甲○○種植之玫瑰花約八十顆攔腰砍斷損壞，足以生損害於乙○○、甲○○。嗣乙○○、甲○○知悉後，隨即同日下午約五時許相偕前往新竹縣關
西鎮南和里三鄰下南片二三之一號、二三之二號前質問丙○○，詎丙○○與乙○○一
言不合，竟另行起意，而基於傷害之犯意，即徒手出手毆打乙○○之鼻樑，旋二人即
互毆（惟丙○○未被乙○○毆擊成傷，詳如本院八十九年度易字第五四九號刑事判決
），然乙○○馬上落居下風，乃被丙○○壓制在地上。此時，甲○○見乙○○被壓制
在地上，而正遭丙○○不法之傷害侵害，為防衛乙○○之身體權繼續遭丙○○傷害，
乃亦基於傷害之犯意，竟以過當之防衛手段，持所有平時剪花所用之剪刀一把朝丙○○之左背部連刺二下，嗣正欲繼續刺下時，即為聞聲而至之陳秀玲（丙○○之妹）以
手上之皮包甩打，始未再刺下（甲○○傷害部分，亦詳如本院八十九年度易字第五四
九號刑事判決），至此丙○○始罷手，致乙○○因之受有頭部外傷、頭皮下血腫、鼻
挫傷及左肘擦傷之傷害。案經乙○○、甲○○告訴由新竹縣警察局新埔分局報告臺灣
新竹地方法院檢察署檢察官偵查聲請以簡易判決處刑，而經本院改依通常程序審理。
    理    由
一、訊據被告丙○○固坦承有前揭毀損及傷害犯行，惟辯稱伊係以竹子損壞告訴人乙○○、甲○○所種植之玫瑰花，而非以鐮刀為之，且數量應無八十顆那麼多，又
    伊雖毆打告訴人乙○○，但告訴人乙○○並未受傷云云。然查，右揭事實業據被
    告迭於警訊及檢察官偵訊時供認不諱，核與告訴人乙○○、甲○○指述之情節相
    符，並有玫瑰花被損壞之照片二禎附卷足稽。又揆諸前開照片二禎所示，亦足證
    告訴人乙○○、甲○○被損壞之玫瑰花確數量非少，且依告訴人乙○○、甲○○
    點數被損壞之數量約八十顆，亦顯然相當。再者，參照前開被損壞玫瑰花之照片
    ，該被損壞之玫瑰花猶依稀可見利器攔腰砍斷之痕跡，顯然確係被利器攔腰砍斷
    無訛。另告訴人乙○○受被告之毆打，因之受有頭部外傷、頭皮下血腫、鼻挫傷
    及左肘擦傷傷害之事實，亦有臺灣省立新竹醫院（現已改制為行政院衛生署新竹
    醫院）八十七年十月二日新醫診字第１３３５０號診斷證明書一份在卷可參。據
    此，告訴人乙○○、甲○○之指述，顯然均以事實相符，堪足採信。至被告辯稱
    係以竹子損壞告訴人乙○○、甲○○種植之玫瑰花，且損壞之數量未達約八十顆
    ，告訴人乙○○亦未受傷云云，乃均與事實不合，顯係事後避重就輕狡飾之詞，
    不足採信。綜上，事證已臻明確，犯行堪予認定。
二、核被告丙○○所為係分別犯刑法第三百五十四條之普通毀損罪及同法第二百七十
    七條第一項之普通傷害罪嫌。其所犯上開二罪，罪名不同，犯意各別，應予分論
    併罰。爰審酌被告因細故即損壞他人之玫瑰花，影響告訴人乙○○、甲○○之收
    成，造成告訴人乙○○、甲○○之經濟上損失，又因告訴人乙○○、甲○○前往
    理論時，先出手毆打告訴人乙○○，進而互毆，造成告訴人乙○○之身體傷害，
    犯罪後又避重就輕，飾詞辯解，原應從重量刑，惟念其係因不滿告訴人乙○○未
    妥善處理水電工程，一時衝動動致罹毀損犯行，旋又因告訴人乙○○之質問，再
    生怒氣，而另犯傷害罪，且其與告訴人乙○○互毆時，亦遭另告訴人甲○○持減
    刀朝左背部刺傷二刀，而造成合併氣胸之傷害，亦有被告提出之診斷書附卷足稽
    ，因本案付出之代價非小等一切情狀，分別就所犯上開二罪各酌予量處如主文所
    示之刑，並均諭知拘役易科罰金之折算標準，併定應執行刑。第查，被告前此未
    曾受有期徒刑以上刑之宣告，有台灣新竹地方法院檢察署刑案資料查註紀錄表及
    本院被告全國前案紀錄表等在卷可參，因一時衝動，致罹犯行，經此偵審程序及
    科刑教訓，當知所警惕，諒無再犯之虞，本院因認其所受宣告之刑，以暫不執行
    為適當，併予宣告緩刑三年，以勵自新。又被告供毀損犯罪所用之鐮刀一把，應
    係被告所有，且既無法證明業已滅失，應併依刑法第三十八條第一項第二款規定
    宣告沒收。
據上論斷，應依刑事訴訟法第四百五十二條、第二百九十九條第一項前段，刑法第二
百七十七條第一項、第三百五十四條、第四十一條、第五十一條第六款、第七十四條
第一款、第三十八條第一項第二款，罰金罰鍰提高標準條例第一條前段、第二條，判
決如主文。
本案經檢察官羅雪梅到庭執行職務。
中      華      民      國    八十九    年      七      月    三十一    日
                                  臺灣新竹地方法院刑事第二庭
                                      法  官  汪  銘  欽
右正本證明與原本無異。
如不服本判決，應於判決送達後十日內向本院提出上訴狀（應附繕本），上訴於臺灣
高等法院。
                                      書記官  蕭  宛  琴
中      華      民      國    八十九    年七      月    三十一    日
附錄本案論罪科刑法條全文：
刑法第二百七十七條第一項：
傷害人之身體者，處三年以下有期徒刑、拘役或一千元以下罰金。
刑法第三百五十四條
毀棄、損壞前二條以外之他人之物，或致令不堪用，足以生損害於公眾或他人者，處
二年以下有期徒刑、拘役或五百元以下罰金。


司法院資訊處製作；財團法人民間司法改革基金會備份。
